臺灣基隆地方法院民事簡易判決
111年度基簡字第112號
原      告  江宜臻    住○○市○○區○○街00號14樓      被    
  告  陳  軒    住○○市○○區○○街000號0樓


上列當事人間請求給付借款事件，本院於民國111年1月20日言詞
辯論終結，判決如下：
    主      文
被告應給付原告新臺幣貳拾壹萬伍仟元，及自民國一百一十一年
一月二十日起至清償日止，按週年利率百分之五計算之利息。
訴訟費用新臺幣由新臺幣貳仟參佰貳拾元被告負擔。
本判決得假執行；但被告如以新臺幣貳拾壹萬伍仟元預供擔保，
得免為假執行。
    事實及理由
一、原告主張：被告於民國104年3月20日向原告借款新臺幣（下
    同）320,000元，並約定1年後還款，迄今僅償還105,000元
    ，經原告一再催繳，被告一直藉故拖延，為此依消費借貸法
    律關係請求被告返還借款等語。並聲明：被告應給付原告21
    5,000元，及自起訴狀繕本送達翌日起至清償日止按週年利
    率5%計算之利息。
二、被告抗辯略以：被告確於104年3月20日向原告借款320,000
    元，並約定1年後清償，係因疫情關係無法出國工作，才無
    法還款，目前尚積欠215,000元等語。
三、原告上開主張，業據提出兩造對話紀錄影本為證，且為被告
    所不爭執，自堪信為真實可採。
四、按稱消費借貸者，謂當事人一方移轉金錢或其他代替物之所
    有權於他方，而約定他方以種類、品質、數量相同之物返還
    之契約；借用人應於約定期限內，返還與借用物種類、品質
    、數量相同之物；遲延之債務，以支付金錢為標的者，債權
    人得請求依法定利率計算之遲延利息，民法第474條第1項、
    第478條前段、第233條第1項前段定有明文，從而，原告依
    消費借貸之法律關係，請求被告給付215,000元及自起訴狀
    繕本送達翌日起算之法定遲延利息，為有理由，應予准許。
五、本件係民事訴訟法第427條第1項所定之標的金額500,000元
    以下之財產權訴訟，本院為被告敗訴之判決，應依職權宣告
    假執行，並依同法第392條第2項規定，依職權宣告被告預供
    擔保，得免為假執行。
六、本件第一審裁判費為2,320元，此外別無其他費用支出，依
    職權確定訴訟費用額，並應由被告負擔。
七、結論：本件原告之訴為有理由，依民事訴訟法第436條第2項
    、第78條、第87條第1項、第389條第1項第3款、第392條第2
    項，判決如主文。
中　　華　　民　　國　　111 　年　　1 　　月　　27　　日
                  基隆簡易庭法　官　陳湘琳　　　　　
以上正本係照原本作成。
對於本件判決如有不服，應於收受送達後20日內向本院提出上訴
書狀，上訴於本院合議庭，並按他造當事人之人數附具繕本。如
委任律師提起上訴者，應一併繳納上訴審裁判費。 
中　　華　　民　　國　　111 　年　　1 　　月　　27　　日
                            書記官　林亭如